臺灣板橋地方法院民事判決　九十一年度親字第一一一號
　　原　　　告　己○○
　　訴訟代理人　丙○○
　　被　　　告　丁○○
　　　　　　　　戊○○
　　右　二　人
　　法定代理人　乙○○
　　右被告共同
　　訴訟代理人　庚○○
　　　　　　　　甲○○
右當事人間請求確認父子關係不存在事件，本院判決如左：
    主      文
原告之訴駁回。
訴訟費用由原告負擔。
    事      實
甲、原告方面：
一、聲明：請求確認原告與被告丁○○、戊○○父子關係不存在。
二、陳述：
  （一）謹按「確認法律關係之訴，非原告有即受確認之法律上利益者，不得提起之
        ；確認證書真偽或法律關係基礎事實存否之訴，亦同」、「前項確認法律關
        係基礎事實存否之訴，以原告不能提起他訴訟為限」，民事訴訟法第二百四
        十七條第一、二 項定有明文，合先敘明。
  （二）緣原告與被告之母乙○○於民國（下同）八十六年六月一日結婚，並於婚後
        育有二女即被告丁○○、戊○○，此有戶籍謄本可稽。詎料乙○○於九十一
        年四月二十二日晚上無故將兩位女兒帶走，不告而別，原告多次連絡，乙○○均置之不理，竟向鈞院聲請通常保護令，而聲請內容顯與事實不符；又因
        乙○○有涉嫌竊用原告身分證申辦銀行信用卡等不法事由，原告不得已向警
        方報案，並提出刑事告訴，但乙○○卻多次在與原告連絡時聲稱：即使刑事
        案件確定，伊要去坐牢，原告也要不到小孩‧‧‧云云，且乙○○之前與原
        告因故發生口角時，亦說過：「小孩不是你的」等類似言語，當時原告本不
        以為意，但鑑於乙○○前交往即頗複雜，且婚後及近來種種跡象，被告之母
        乙○○已提示原告：兩位女兒即被告並非原告所親生。
  （三）茲因原告與二位女兒即被告丁○○、戊○○之間是否確有父女血緣關係存在
        （即法律關係基礎事實），牽涉未來親子關係、監護權、繼承權等法律關係
        ，原告認有受確認之法律上利益存在，而又因原告無法依民法第一千零六十
        三條之規定提起否認子女之訴（已逾一年除斥期間），故不得已依前揭民事
        訴訟法第二百四十七條之規定提起本訴。
三、證據：提出戶籍謄本一份、苗栗縣苗栗市戶政事務所通知影本一紙為證，並聲請
    本院委請專業鑑定機構為親子血緣鑑定。
乙、被告方面：
一、聲明：求為判決如主文所示。
二、陳述：
  （一）緣被告之母乙○○尚就讀台北體專時，遭原告以「約會強暴」之方式性侵害
        得逞，爾後原告即以此威脅之，被告之母乙○○一度為擺脫原告糾纏甚而休
        學，唯被告以下跪自殺之哀兵模式，使當時涉世未深之被告之母乙○○誤以
        為原告真心真意，且因早已被原告剝奪貞操又有孕在身，無奈委嫁於原告，
        熟料婚後受盡欺凌且時間長達五年之久，並造成被告即長女丁○○長期生活
        於暴力家庭而出現心理異狀，經診斷為「創傷後症候群」，事實俱在，原告
        為極端之暴力份子。
  （二）兩造婚後，原告旋即無業，全靠被告工作，原告未加體恤，依舊施虐，且原
        告生活起居全在原告監視、掌控中，豈可能與人私通？實則原告係不滿被告
        之母乙○○向鈞院聲請保護令而萌報復之心，先向鈞院聲請禁止被告二人出
        境，並先後共提出民、刑事五項告訴，無非欲逼被告之母及被告等就範，繼
        續供其施行淫威之暴力。又「貞潔」乃女人第二生命，原告明知此情指控重
        大，豈可言戲，卻仍一意孤行，無視妻女痛苦，指控枕邊人偷情，起訴書中
        卻無舉證具體事實，又自相矛盾地在離婚訴訟中爭取被告二人之監護權（後
        又撤回），最後更提出本件訴認親子關係不存在訴訟，此種邏輯錯誤之做法
        駭人聽聞。
  （三）原告以兩造之間是否確有父女血緣關係存在（即法律關係基礎事實），牽涉
        未來親子關係、監護權、繼承權等法律關係，原告認有受確認之法律上利益
        存在為由，而依民事訴訟法第二百四十七條對被告提起親子關係不存在之確
        認訴訟，意欲對兩造做ＤＮＡ之血緣關係鑑定，著實有悖法令。蓋被告係原
        告與被告之母於婚姻關係存在期間所受胎，原告亦無任何「妻非自夫受胎」
        之證據，僅以「婚後及近來種種跡象」九個字即率斷被告非其血緣，荒謬至
        極，且被告出生至今已逾一年以上，被告無庸置疑已為法律上保障之婚生女
        子。
  （四）另按最高法院台上字第一八一三號判例載明「確認法律關係成立或不成立之
        訴，以確認現在之法律關係為限，如已過去或將來應發生之法律關係，則不
        得為此訴之標的」，原告逕以此訴以為確認未來之法律關係，顯無理由，亦
        無受確認之法律上利益存在。
三、證據：提出丁○○診斷證明書影本一紙、本院民事執行處所發禁止被告二人出境
    之執行令命影本一紙、原告訴請離婚之起訴狀影本一份、存證信函影本二件、錄
    音譯文一份為證。
     理      由
一、原告起訴主張其與被告之母乙○○於八十六年六月一日結婚，並育有二女即被告
    丁○○、戊○○，詎料乙○○於九十一年四月二十二日晚上無故偕同兩位女兒即
    被告二人不告而別，原告多次連絡，均置之不理，反以不實事實向鈞院聲請通常
    保護令，又因乙○○有涉嫌竊用原告身分證申辦銀行信用卡等不法事由，原告不
    得已向警方報案，並提出刑事告訴，詎料乙○○多次在與原告連絡時聲稱：即使
    刑事案件確定，伊要去坐牢，原告也要不到小孩‧‧‧云云，且之前與原告因故
    發生口角時，亦說過：「小孩不是你的」等類似言語，原告鑑於乙○○婚前交往
    即頗複雜，再參以婚後及近來種種跡象，頓悟乙○○已提示原告：兩位女兒即被
    告並非原告所親生，茲因原告與二位女兒即被告丁○○、戊○○之間是否確有父
    女血緣關係存在（即法律關係基礎事實），牽涉未來親子關係、監護權、繼承權
    等法律關係，原告自有受確認之法律上利益存在，而又因原告無法依民法第一千
    零六十三條之規定提起否認子女之訴（已逾一年除斥期間），爰依民事訴訟法第
    二百四十七條之規定提起本訴。
二、被告則以：緣被告之母乙○○尚就讀台北體專時即遭原告以「約會強暴」之方式
    性侵害得逞，其後因有孕在身，無奈委嫁於原告，熟料婚後受盡欺凌且時間長達
    五年之久，並造成被告即長女丁○○長期生活於暴力家庭而出現心理異狀，經診
    斷為「創傷後症候群」，因確有遭受家庭暴力之事實乃向鈞院聲請核發保護令，
    詎被告因此心生不滿，挾怨報復，除向鈞院聲請禁止被告二人出境之假處分外，
    並先後共提出民、刑事五項告訴，無非欲逼被告之母及被告等就範。實則婚後被
    告之母乙○○之生活起居全在原告監視、掌控中，並無可能與人私通，況被告丁○○係乙○○與原告結婚前受孕所生，原告知悉乙○○懷孕後乃決定迎娶乙○○
    ，並無任何懷疑，而被告戊○○出生後，原告亦未否認非其所生，直至乙○○聲
    請保護令後，原告始加以否認，顯見原告指控並不實在。被告二人既係原告與被
    告之母於婚姻關係存在期間受胎所生，原告亦無任何「妻非自夫受胎」之證據，
    僅以「婚後及近來種種跡象」九個字即率斷被告非其血緣，荒謬至極，且被告出
    生至今已逾一年以上，無庸置疑地已為法律上保障之婚生女子，原告之訴顯無理
    由等語置辯。
三、按當事人主張有利於己之事實者，就其事實有舉證之責任，民事訴訟法第二百七
    十七條前段定有明文。查被告二人為原告之婚生子女，有卷附戶籍謄本可稽。而
    原告主張被告二人非其所生，無非係以被告之母乙○○曾向其表示即使刑事案件
    確定，伊要去坐牢，原告也要不到小孩，且乙○○之前因故與其發生口角時亦說
    過：「小孩不是你的」等類似言語為據，惟被告已否認乙○○曾為前開表示，原
    告就此亦未舉證以實其說，是原告據以認定被告非其所生之憑據究否存在並且屬
    實，尚非無疑。又原告雖聲請為親子血緣鑑定，然為被告所拒，因被告本無配合
    原告為親子血緣鑑定之義務，本院自無從強命被告進行親子血緣鑑定，且亦不得
    以被告拒絕配合為血緣鑑定即為被告不利之認定。因原告未能就其主張被告非其
    所生乙節舉證證明之，復未提出其他任何證據供本院調查審酌，故原告主張自難
    憑信。從而，原告請求確認其與被告丁○○、戊○○父子關係不存在，為無理由
    ，不應准許。
四、本件事證已臻明確，兩造其餘主張、陳述於判決之結果已不生影響，爰不逐一論
    駁，併此敘明。
五、據上論結，本件原告之訴為無理由，並依民事訴訟法第七十八條，判決如主文。
中　　　華　　　民　　　國　　九十一　　年　 　十一 　　月　　　五　　　日
                                    臺灣板橋地方法院家事法庭
~B法　　　官　程怡怡
右為正本係照原本作成
如對本判決不服須於裁定送達後二十日內向本院提出上訴狀
中　　　華　　　民　　　國　　九十一　　年　　 十一　　 月　　　七　　　日
~B法院書記官　李錦輝
